臺灣橋頭地方法院刑事裁定　
111年度聲字第1024號
聲  請  人  臺灣橋頭地方檢察署檢察官
受  刑  人  林嘉雄



上列聲請人因受刑人數罪併罰有二裁判以上，聲請定其應執行之
刑（111年度執聲字第689號），本院裁定如下：
    主  文
林嘉雄所犯如附表所示之罪刑，應執行拘役壹佰貳拾日，如易科
罰金，以新臺幣壹仟元折算壹日。
    理  由
一、聲請意旨略以：受刑人林嘉雄前因犯如附表所示各罪，先後
    經判決確定如附表，應依刑法第53條、第51條第6款規定，
    定其應執行之刑，爰依刑事訴訟法第477條第1項規定，聲請
    裁定等語。
二、數罪併罰，有二裁判以上者，依刑法第51條之規定，定其應
    執行之刑；數罪併罰，分別宣告其罪之刑，宣告多數拘役者
    ，於各刑中之最長期以上，各刑合併之刑期以下，定其刑
　　期，但不得逾120日，刑法第53條及第51條第6 款分別定有
    明文。次按法律上屬於自由裁量之事項，有其外部性界限及
    內部性界限，並非概無拘束。依據法律之具體規定，法院應
    在其範圍選擇為適當之裁判者，為外部性界限；而法院為裁
    判時，應考量法律之目的，及法律秩序之理念所在者，為內
    部性界限。法院為裁判時，二者均不得有所踰越（最高法院
    80年台非字第473號判決意旨參照）。在數罪併罰，有2裁判
    以上，定其應執行之刑時，固屬於法院自由裁量之事項，然
    仍應受前揭外部性界限及內部性界限之拘束（最高法院92年
    度台非字第227號判決意旨參照）。
三、查受刑人所犯如附表所示之罪，業經法院先後判處如同表所
    示之刑，並於該表所示日期分別確定在案乙節，有臺灣高等
    法院被告前案紀錄表及各該刑事判決資料在卷可稽，茲檢察
    官聲請定其應執行之刑，本院審核認聲請為正當，應定其應
    執行之刑。又查附表編號1至2所示之罪曾經臺灣臺南地方法
    院109年度簡字第2453號判決定應執行刑為拘役90日、附表
    編號5至12所示之罪經臺灣高等法院臺南分院110年度上訴字
    第520號等判決定應執行刑為拘役110日，是本院所定應執行
    刑，除不得逾越法律之外部界限（附表所示之罪宣告刑之總
    和為拘役370日，但因刑法第51條第6款規定不得逾120日，
    故以拘役120日計之），亦應受內部界限之拘束（附表編號1
     至2、編號5至12原所定應執行刑及編號3、4及13所示宣告
    刑合計之拘役310日，但因刑法第51條第6款規定不得逾120 
    日，故以拘役120日計之）。準此，審酌受刑人所犯之罪名
    、手法、相隔時間及侵害法益等一切具體情狀，合併定其應
    執行刑如主文所示，併諭知易科罰金折算標準。
四、依刑事訴訟法第477條第1項，刑法第53條、第51條第6款、
    第41條第1項前段，裁定如主文。
中　　華　　民　　國　　111 　年　　10　　月　　4 　　日
                  刑事第七庭    法　官  林婉昀
以上正本證明與原本無異。
如不服本裁定，應於收受送達後5 日內向本院提出抗告狀。
中　　華　　民　　國　　111 　年　　10　　月　　4 　　日
　　　　　　　　　　　　　　　　書記官　曾小玲　　　
　　　　　　　　　　　　　　　　　　　　　　　　　　
附表：
編號 罪名 宣告刑 犯罪日期（民國） 最後事實審  確定判決  備註     法院及案號  判決日期（民國） 法院及案號  判決確定（民國）  1 家庭暴力防制法 拘役50日，如易科罰金，以新臺幣1000元折算1日 109年5月4日 臺灣臺南地方法院109年度簡字第2453號 109年8月7日 臺灣臺南地方法院109年度簡字第2453號 109年9月29日 編號1至2曾經該判決定應執行拘役90日 2 家庭暴力防制法 拘役50日，如易科罰金，以新臺幣1000元折算1日 109年6月17日 臺灣臺南地方法院109年度簡字第2453號 109年8月7日 臺灣臺南地方法院109年度簡字第2453號 109年9月29日  3 毀棄損壞 拘役40日，如易科罰金，以新臺幣1000元折算1日 109年4月3日 臺灣臺南地方法院109年度簡字第3063號 109年9月28日 臺灣臺南地方法院109年度簡字第3063號 109年11月16日  4 毀棄損壞 拘役35日，如易科罰金，以新臺幣1000元折算1日 109年4月8日 臺灣臺南地方法院109年度簡字第3715號 109年12月11日 臺灣臺南地方法院109年度簡字第3715號 110年1月12日  5 毀棄損壞 拘役20日，如易科罰金，以新臺幣1000元折算1日 108年11月18日 臺灣高等法院臺南分院110年度上訴字第520號等 110年10月29日 臺灣高等法院臺南分院110年度上訴字第520號等 110年12月2日 編號5至12曾經該判決定應執行拘役110日 6 毀棄損壞 拘役20日，如易科罰金，以新臺幣1000元折算1日 108年11月18日 臺灣高等法院臺南分院110年度上訴字第520號等 110年10月29日 臺灣高等法院臺南分院110年度上訴字第520號等 110年12月2日  7 恐嚇危害安全 拘役20日，如易科罰金，以新臺幣1000元折算1日 108年11月15日 臺灣高等法院臺南分院110年度上訴字第520號等 110年10月29日 臺灣高等法院臺南分院110年度上訴字第520號等 110年12月2日  8 毀棄損壞 拘役20日，如易科罰金，以新臺幣1000元折算1日 108年11月15日 臺灣高等法院臺南分院110年度上訴字第520號等 110年10月29日 臺灣高等法院臺南分院110年度上訴字第520號等 110年12月2日  9 公然侮辱 拘役20日，如易科罰金，以新臺幣1000元折算1日 108年6月27日 臺灣高等法院臺南分院110年度上訴字第520號等 110年10月29日 臺灣高等法院臺南分院110年度上訴字第520號等 110年12月2日  10 恐嚇危害安全 拘役20日，如易科罰金，以新臺幣1000元折算1日 108年7月5日 臺灣高等法院臺南分院110年度上訴字第520號等 110年10月29日 臺灣高等法院臺南分院110年度上訴字第520號等 110年12月2日  11 恐嚇危害安全 拘役20日，如易科罰金，以新臺幣1000元折算1日 108年11月18日 臺灣高等法院臺南分院110年度上訴字第520號等 110年10月29日 臺灣高等法院臺南分院110年度上訴字第520號等 110年12月2日  12 毀棄損壞 拘役20日，如易科罰金，以新臺幣1000元折算1日 109年1月14日 臺灣高等法院臺南分院110年度上訴字第520號等 110年10月29日 臺灣高等法院臺南分院110年度上訴字第520號等 110年12月2日  13 竊盜 拘役35日，如易科罰金，以新臺幣1000元折算1日 109年8月15日 本院111年度簡字第129號 111年1月18日 本院111年度簡字第129號 111年5月17日